【裁判字號】    95,交聲,549
【裁判日期】    950731
【裁判案由】    違反道路交通管理處罰條例聲明異議
【裁判全文】
臺灣臺北地方法院交通事件裁定         95年度交聲字第549號
異議人即
受處分人    甲○○
上列異議人即受處分人因違反道路交通管理處罰條例案件，對於
台北市交通事件裁決所於中華民國95年4月10日所為之處分（原
處分案號：北市裁三字第裁22-AZ0000000號）聲明異議，本院裁
定如下：
    主  文
異議駁回。
    理  由
一、按汽車駕駛人在禁止臨時停車處所停車者，處新台幣（下同
    ）6百元以上1千2百元以下罰鍰，道路交通管理處罰條例第
    56 條第1項第1款定有明文。
二、本件異議人即受處分人甲○○於民國95年1月14日上午9時10
    分許，將其所有車牌號碼P9-8985號自用小客車停放於設有
    禁止臨時停車標線之台北市○○街262號前，為台北市政府
    警察局信義分局吳興街派出所以受處分人有違反道路交通管
    理處罰條例第56條第1項第1款之行為逕行舉發，嗣受處分人
    於應到案期限前向原舉發機關申訴，經原舉發機關調查結果
    ，仍認受處分人有上開違規行為，原處分機關乃依道路交通
    管理處罰條例第56條第1項第1款、違反道路交通管理事件統
    一裁罰基準表規定，於95年4月10日裁處受處分人罰鍰9百元
    。
三、訊據受處分人否認有何違規行為，辯稱：該路段外側新的紅
    線只畫到路燈處，其上開自小客車未停在該紅線處，至內側
    舊的紅線路段，只剩斑駁脫落的一小段，已非道路正常紅線
    路段，任何人均可停放車輛，其停放此處並未違規云云。經
    查：本件受處分人確有於前開時、地在禁止臨時停車處所停
    車等情，有採證照片可稽，依現場採證照片觀之，受處分人
    所有之上開自用小客車停放地點（即台北市○○街262號前
    ），確劃設有紅色禁止臨時停車線；而依台北市交通管制工
    程處95年2月24日北市交工程字第09530478800號函可知，該
    處之紅色禁止臨時停車線，係台北市交通管制工程處所劃設
    乙節，亦有台北市政府警察局信義分局95年3月15日北市警
    信分交字第09530883400號書函1紙在卷可憑，是堪認受處分
    人確係於禁止臨時停車處所停車，其違規情事甚明。又按禁
    止臨時停車線，用以指示禁止臨時停車路段，以劃設於道路
    緣石正面或頂面為原則，無緣石之道路得標繪於路面上，距
    路面邊緣以30公分為度；本標線為紅色實線，線寬除設於緣
    石，正面者以緣石高度為準外，其餘為10公分，道路交通標
    誌標線號誌設置規則第169條第1、2項定有明文。即禁止臨
    時停車線，應劃設於道路緣石上為原則，無道路緣石則劃設
    於路面上，故判斷該處是否為禁止臨時停車處所自應以道路
    緣石上所顯示之交通標線為準。雖受處分人辯稱道路緣石上
    之紅線斑駁脫落云云，惟依採證照片，該紅色實線向前延伸
    之部分或有斑駁脫落之情況，但被告上開自小客車停放位置
    之紅線，仍清楚可見該紅色實線順著該路段之道路外緣延伸
    劃設之情況，並未達無法辨識之程度，即足以達到告知駕駛
    人該路段禁止臨時停車之目的，是受處分人上開所辯不足採
    信，本件事證明確，受處分人確有前開駕駛汽車在禁止臨時
    停車處所停車之違規行為，洵堪認定。
四、綜上所述，本件受處分人確有於禁止臨時停車處所停車之違
    規行為，原處分機關依道路交通管理處罰條例第56條第1項
    第1款、違反道路交通管理事件統一裁罰基準表之規定裁處
    受處分人罰鍰9百元，核無違誤，受處分人之異議為無理由
    ，自應將其異議駁回。
據上論斷，應依道路交通案件處理辦法第19條，裁定如主文。
中    華    民    國    95    年    7     月    31    日
                    交通法庭  法  官  蕭清清
以上正本證明與原本無異。
如不服本裁定，應於裁定送達後5日內向本院提出抗告狀。
                              書記官  劉麗英
中    華    民    國    95    年    8     月    3     日


司法院資訊處製作；財團法人民間司法改革基金會備份。
